臺灣高等法院臺中分院刑事判決　　　　　　　　　　九十三年度上易字第三四二號
　　上　訴　人　臺灣台中地方法院檢察署檢察官
　　被　　　告　乙○○
右上訴人因被告竊盜案件，不服臺灣台中地方法院九十三年度易緝字第十八號中華民
國九十三年二月十七日第一審判決（起訴案號：臺灣台中地方法院檢察署九十二年度
偵字第一三０三０號，併辦案號：九十二年度偵字第二二三五五、二四七一八號），
提起上訴，本院判決如左：
      主  文
原判決撤銷。
乙○○共同連續攜帶兇器毀壞安全設備竊盜，累犯，處有期徒刑壹年陸月，扣案之油
壓剪貳支、起子貳支、活動扳手壹支、鐵皮剪壹支、丁字扳手壹支、鉗子壹支、手電
筒壹支、鑰匙壹支均沒收。
      事  實
一、乙○○有違反麻醉藥品管理條例多次、肅清煙毒條例、贓物、詐欺、毒品危害防
    制條例等前科，其中於民國（下同）八十六年間因違反肅清煙毒條例、麻醉藥品
    管理條例案件，經原審法院分別判處有期徒刑三年六月、十月，應執行有期徒刑
    四年二月確定；再於八十六年間因詐欺案件，經臺灣高雄地方法院判處有期徒刑
    三月確定，經與前案接續執行，於九十二年五月十九日保護管束期滿執行完畢，
    猶不知悔改，復基於意圖為自己不法所有之概括犯意：
  (一)先於九十二年五月二十幾日某時，在臺中縣太平市○○○○地路旁，徒手竊取不
    詳姓名之人所有之破壞剪二支，得手後供為己用。
  (二)又承前概括犯意，並與李漢堯（業經原審判處有期徒刑八月）基於犯意聯絡，於
    九十二年六月二十七日凌晨，由李漢堯駕駛牌照號碼３Ｖ─６２８３號自用小客
    車，搭載乙○○至新竹縣新竹市科學園區○區○路四號志品科技工程公司工地，
    二人並攜帶乙○○另行竊得客觀上足以對人之生命、身體、安全構成威脅，具有
    危險性之破壞剪二支、李漢堯所有手電筒一支及客觀上足以對人之生命、身體、
    安全構成威脅，具有危險性之油壓剪二支、起子二支、活動扳手、鐵皮剪、丁字
    扳手、鉗子各一支，先持上開破壞剪，剪開該工地貨櫃屋之鎖頭後（致損壞不堪
    用，毀損部分未據告訴），繼持起子撬開該工地組合屋之門鎖後，而由乙○○侵
    入上開工地之貨櫃屋及組合屋內行竊，李漢堯則在外接應，共竊取丙○○所有之
    電動錘四支（價值約新臺幣八萬六千元）、電動鑽五支（價值約六萬元）、攜帶
    式起重機二臺（價值約三萬元）、切割器三臺（價值約一萬八千元）、砂輪機三
    臺（價值約九千元）、端子壓接器一支（價值約四千元）、油壓打孔機一臺（價
    值約三萬五千元）、油壓打孔機模具三組（價值約一萬八千元）、電腦主機五臺
    （價值約二十五萬元）、起重機控制線五條（價值約二千元），得手後二人據為
    己有。嗣李漢堯搭載乙○○駕駛上開小客車，將竊得物品載離現場，經沿國道一
    號公路南下臺中，誤駛至臺中縣龍井鄉○○○路一００巷，因形跡可疑，為巡邏
    員警盤查，乙○○即心虛逃跑，而為警查獲該車上載有上開贓物，並扣得上開乙○○竊得之破壞剪二支及李漢堯所有供行竊所用之油壓剪二支、起子二支、活動
    扳手、鐵皮剪、丁字扳手、鉗子、手電筒各一支。
  (三)乙○○又承前概括犯意，於九十二年十一月十六日十時五十分許，在臺中市○○
    路愛買百貨側門外路旁，持其所有之自備鑰匙發動之方式，徒手竊取丁○○所有
    之車牌號碼ＪＣＹ─一七二號機車，得手後據為己有。嗣於同日十三時四十五分
    許，在臺中市○○○路與南和路口健康公園側門，為警查獲騎乘該機車之乙○○
    ，並扣得其所有供行竊上開機車之鑰匙一支。
  (四)乙○○再承前概括犯意，並與楊富全（另案審理）基於意圖為自己不法所有之犯
    意聯絡，於九十二年十二月十八日十五時許，在臺中縣大里市○○路七一０號大
    買家後面，見四下無人，二人即徒手竊取為不詳姓名之人所有，放置於該處之空
    氣壓縮機一臺及電動鑿子一臺（內附鑿子十一支），搬至乙○○所有之車牌號碼
    ＤＡＫ─二五五號機車腳踏板上，得手後據為己有，騎乘該機車離去。嗣於同日
    十七時三十分許，在臺中市○○○路與東英二街口，二人騎乘上開機車為警查獲
    ，並在機車腳踏板處扣得上開空氣壓縮機及電動鑿子。
二、案經臺中縣警察局烏日分局報請臺灣臺中地方法院檢察署檢察官偵查起訴及移送
    併辦。
      理  由
一、被告乙○○對於右揭犯行分別於警訊、偵訊、原審及本院審理時均坦承不諱，核
    與共犯李漢堯於警訊及原審所述、楊富全於警訊及偵訊所述之行竊情節大致相符
    ，並據被害人即事實欄一、(二)失竊工地之工地主任丙○○、事實欄一、(三)之丁○○於警訊指述之失竊情節在卷，且有李漢堯所有，足供兇器使用之行竊所用之油
    壓剪二支、起子二支、活動扳手、鐵皮剪、丁字扳手、鉗子各一支，及被告所有
    供行竊機車所用之鑰匙一支扣案可稽，另有被告竊得為不詳姓名之人所有之破壞
    剪二支、空氣壓縮機、電動鑿子各一臺扣案可證，復有被害人丙○○、丁○○出
    具之贓物認領保管收據、現場相片、臺中市警察局車輛失竊證明單及車輛尋獲通
    報單在卷可佐，足證被告自白與事實相符，事證明確，被告右揭犯行堪予認定。
二、核被告乙○○如事實欄一，(一)、(三)、(四)之所為，係犯刑法第三百二十條第一項之
    普通竊盜罪；又被告如事實欄一、(二)之所為，係犯刑法第三百二十一條第一項第
    二、三款之攜帶兇器毀壞安全設備竊盜罪。公訴人誤認被告僅犯刑法第三百二十
    一條第一項第三款之攜帶兇器竊盜罪云云，顯係有誤，附此敘明。被告乙○○與
    同案被告李漢堯間就行竊事實欄一、(二)之丙○○物品之犯行，被告與同案被告楊
    富全間就行竊事實欄一、(四)之物品之犯行，有犯意聯絡及行為分擔，均為共同正
    犯。被告乙○○先後多次竊盜行為，時間緊接，所犯罪名相同，顯係出於概括之
    犯意為之，為連續犯，爰依刑法第五十六條之規定以一罪論，並加重其刑；又查
    被告於八十六年間因違反肅清煙毒條例、麻醉藥品管理條例案件，經原審法院分
    別判處有期徒刑三年六月、十月，應執行有期徒刑四年二月確定；再於八十六年
    間因詐欺案件，經臺灣高雄地方法院判處有期徒刑三月確定，經與前案接續執行
    ，於九十二年五月十九日保護管束期滿執行完畢，有臺灣臺中地方法院檢察署刑
    案資料查註紀錄表在卷可佐，其於五年以內再犯本件有期徒刑以上之罪，為累犯
    ，應依刑法第四十七條規定遞加重其刑。
三、原審予以論罪科刑固非無見，惟查被告乙○○有違反麻醉藥品管理條例多次、肅
    清煙毒條例、贓物、詐欺、毒品危害防制條例等前科，其中於八十六年間因違反
    肅清煙毒條例、麻醉藥品管理條例案件，經原審法院分別判處有期徒刑三年六月
    、十月，應執行有期徒刑四年二月確定；再於八十六年間因詐欺案件，經臺灣高
    雄地方法院判處有期徒刑三月確定，經與前案接續執行，於九十二年五月十九日
    保護管束期滿執行完畢，已見前述。本案被告先後為警查獲兩次，仍不知警惕，
    連續為竊盜犯行，其素行不佳，犯罪情節非輕，參酌加重竊盜罪之法定刑為六月
    以上，五年以下有期徒刑，考量依累犯規定加重其刑後，原審僅量處有期徒刑十
    月，顯然過輕，檢察官上訴意旨，以上開理由指摘原判決不當為有理由，應撤銷
    改判，爰審酌上情，被告前案甫假釋期滿執行完畢未滿二月，復再以竊盜之手法
    多次獲取不法財物及犯後坦承犯行等一切情狀，量處如主文所示之刑。
四、扣案之油壓剪二支（扣押物品清單內載油壓剪四支，係將乙○○行竊而得之破壞
    剪二支亦列為油壓剪，實則其中較大型之油壓剪二支，即係乙○○所竊得之破壞
    剪二支，業據共犯李漢堯於原審陳明在卷，核與被告乙○○於偵訊所述相符，是
    此部分所指之油壓剪二支，係四支中較小型之二支）、起子二支、活動扳手、鐵
    皮剪、丁字扳手、鉗子、手電筒各一支，係共犯李漢堯所有，供被告乙○○與李
    漢堯為事實欄(二)之竊盜犯行所用之物，及扣案之鑰匙一支（附於九十二年偵字第
    二二三五五號卷第四三頁證物袋），係被告乙○○所有為事實欄(三)之竊盜犯行所
    用之物，均據被告乙○○自承在卷，爰依法宣告沒收。再扣案之破壞剪二支（扣
    押物品清單亦載為油壓剪，實則為其中較大型之油壓剪二支即係破壞剪），係被
    告乙○○於臺中縣太平市某工地，所竊取不詳姓名之被害人之物，為不詳姓名之
    被害人所有，並非被告李漢堯、乙○○所有之物，自不予宣告沒收；另扣案如事
    實欄(四)之查獲時地，併查獲之起子四支、鈄口剪、老虎鉗、Ｔ型起子、破壞剪各
    一支，雖係被告所有之物，惟並非被告用以行竊事實欄(四)之空氣壓縮機及電動鑿
    子所用之物，業據被告於本院陳明在卷（原審易緝卷第六一頁），復無其他積極
    證據足資證明係供被告行竊所用之物，自不予宣告沒收，均附此敘明。
五、移送併辦部分（九十二年度偵字第二二三五五、二四七一八號）即被告如事實欄
    一、(三)(四)之竊盜犯行，此部分雖未據起訴，惟與起訴並有罪之事實欄一、(一)(二)部
    分有連續犯之裁判上一罪關係，依刑事訴訟法第二百六十七條之規定，應為起訴
    效力所及，本院自得併予審理，附此敘明。
六、據上論結，應依刑事訴訟法第三百六十九條第一項前段、第三百六十四條、第二
    百九十九條第一項前段，刑法第二十八條、第五十六條、第三百二十一條第一項
    第二、三款、第四十七條、第三十八條第一項第二款，判決如主文。
本案經檢察官甲○○到庭執行職務。
中      華      民      國    九十三     年     四      月    二十一    日
                                   臺灣高等法院臺中分院刑事第四庭
                                         審判長法  官  洪  耀  宗
                                            法　官  江  德  千
                                               法  官  劉  登  俊
右正本證明與原本無異。
不得上訴。
                                               書記官  鄧　智　惠
中     華     民     國     九十三     年      四      月    二十二     日
                                                              　　　　　Ｆ
